【裁判字號】    99,簡上,21
【裁判日期】    990317
【裁判案由】    傷害
【裁判全文】
臺灣士林地方法院刑事判決              99年度簡上字第21號
上  訴  人  乙○○
即  被  告
上列上訴人即被告因傷害案件，不服本院98年度審簡字第1100號
中華民國98年12月18日第一審簡易判決（起訴案號：臺灣士林地
方法院檢察署98年度偵字第9982號，被告於檢察官起訴後自白犯
罪，原審認宜以簡易判決處刑，而不經通常審判程序，逕以簡易
判決處刑），提起上訴，本院管轄之第二審合議庭判決如下：
    主    文
上訴駁回。
乙○○緩刑貳年。
    犯罪事實
一、乙○○於民國98年4 月24日下午3 時許，在位於臺北市○○
    區○○路2 號林碧綢所經營之店內飲酒消費，因細故而有所
    不悅，竟基於傷害人身體之犯意，揮拳欲毆打當時正在店內
    之甲○○不成，又徒手推甲○○背部使其跌倒而撞及旁邊之
    瓦斯桶及電扇，致甲○○受有左手掌紅腫、右小腿瘀青2 ×
    2 公分、左手腕疼痛、右肩疼痛之傷害。
二、案經甲○○訴由臺北市政府警察局南港分局報告臺灣士林地
    方法院檢察署檢察官偵查起訴。
    理    由
一、訊據被告乙○○對於上開傷害告訴人甲○○，致其受有左手
    掌紅腫、右小腿瘀青2 ×2 公分、左手腕疼痛、右肩疼痛之
    傷害等情，均坦承不諱（見原審卷第12頁、本院卷第20頁）
    ，核與告訴人之指訴、證人即當時在場之林碧綢之證述相符
    ，並有臺北市立聯合醫院忠孝院區98年4 月21日驗傷診斷書
    在卷可稽，均可佐被告前開出於任意性之自白與事實相符，
    得採為認定事實之證據。本件事證明確，被告犯行已堪認定
    ，應依法論科。
二、核被告所為係犯刑法第277 條第1 項傷害罪。原審以被告前
    開犯行事證明確，依刑事訴訟法449 條第2 項、第3 項、第
    454 條第2 項，刑法第277 條第1 項、第41條第1 項前段，
    刑法施行法第1 條之1 量處被告拘役20日，並諭知易科罰金
    之折算標準，其認事用法及量刑均屬妥適（刑法第41條雖於
    98年12月30日【99年1 月1 日施行】修正公布，然就第1項
    部分並無修正，是無比較新舊法之適用，亦併此敘明）。被
    告上訴意旨以其因工作不穩定、收入欠佳而未及於原審判決
    前將與告訴人和解金額之剩餘款項全數賠償，以致遲至原審
    判決後方完全履行和解條件賠償告訴人云云，尚非有據，應
    予駁回。惟查被告前未曾受有期徒刑以上刑之宣告，有臺灣
    高等法院被告前案紀錄表附卷可憑，素行尚可，其因一時失
    慮致罹刑章，且經原審判決後已履行和解條件，經告訴人表
    示不再追究，有告訴人所出具之和解書、本院99年2 月2 日
    公務電話紀錄附本院卷可稽，對所犯罪行顯具悔意，信其經
    此偵審程序及科刑後，自當知所警惕而無再犯之虞，因認原
    審所宣告之刑，以暫不執行為適當，爰併諭知緩刑2 年，以
    啟自新。
據上論斷，應依刑事訴訟法第455條之1第1項、第 3項、第368條
，刑法第74條第1項第1款，判決如主文。
本案經檢察官蔡啟文到庭執行職務
中    華    民    國    99    年    3     月    17    日
                  刑事第七庭  審判長法  官  王美玲
                                    法  官  高雅敏
                                    法  官  黎惠萍
以上正本證明與原本無異。
本判決不得上訴。
                                    書記官  林志忠
中    華    民    國    99    年    3     月    17    日

司法院資訊處製作；財團法人民間司法改革基金會備份。
